【裁判字號】    98,訴,59
【裁判日期】    980727
【裁判案由】    毒品危害防制條例
【裁判全文】
臺灣臺北地方法院刑事判決                98年度訴字第59號
公  訴  人  臺灣臺北地方法院檢察署檢察官
被      告  甲○
上列被告因毒品危害防制條例案件，經檢察官提起公訴（97年度
毒偵字第3643號），被告於本院準備程序進行中，就被訴事實為
有罪之陳述，經本院告知簡式審判程序意旨，並聽取公訴人及被
告之意見後，本院合議庭裁定依簡式審判程序審理，判決如下：
    主  文
甲○施用第一級毒品，處有期徒刑陸月，如易科罰金，以新臺幣
壹仟元折算壹日。又施用第二級毒品，處有期徒刑參月，如易科
罰金，以新臺幣壹仟元折算壹日。應執行有期徒刑柒月，如易科
罰金，以新臺幣壹仟元折算壹日。
    事  實
一、甲○（於民國97年6 月9 日更名，原名官銘洝）曾因施用毒
    品案件，於95、96年間，迭經本院裁定施以觀察勒戒及強制
    戒治之處分，於96年8 月10日停止戒治之處分出監，後戒治
    於96年9 月10日期滿，並由檢察官於同年月28日以96年度戒
    毒偵字第178 號為不起訴處分。竟仍未戒除毒癮，而分別基
    於施用第一、二級毒品之犯意，於強制戒治執行完畢後5 年
    內之97年10月4 日某時，在臺北市○○區○○街某賓館5 樓
    房間內，分別以抽菸之方式施用第一級毒品海洛因及以燃燒
    吸食器吸食煙霧之方式施用第二級毒品甲基安非他命（起訴
    書誤載為安非他命）各1 次。嗣其於翌日（5 日）前往臺北
    市政府警察局萬華分局昆明街派出所接受毒品調驗人口之採
    尿送驗，經檢驗後，始知上情。
二、案經臺北市政府警察局萬華分局報請臺灣臺北地方法院檢察
    署檢察官偵查起訴。
    理  由
一、程序部分：本件被告甲○所犯係死刑、無期徒刑或最輕本刑
    為3 年以上有期徒刑以外之罪，其於準備程序中就被訴事實
    為有罪之陳述，經本院告知簡式審判程序之旨，並聽取當事
    人意見後，經本院合議庭依刑事訴訟法第273 條之1 第1 項
    規定裁定由受命法官獨任進行簡式審判程序，合先敘明。
二、上開事實，業據被告於本院98年6 月29日準備及審理程序中
    坦承不諱，且稱其當日所述方為實在，而被告此次驗尿結果
    ，就安非他命類及鴉片（嗎啡）類均呈現陽性反應，檢體編
    號核亦無誤，此有台灣尖端先進生技醫藥股份有限公司濫用
    藥物尿液檢驗報告及尿液檢體採集送驗紀錄表（編號：WＺ00
    000000000 號）各1 件存卷可查，則被告上開於本院之任意
    性自白核與事實相符而可採信，前此關於就醫後服藥醫生告
    知會因此驗出毒品陽性反應云云，並非實在，是本案事證已
    臻明確，其犯行堪以認定；又查被告前因施用毒品案件，於
    95、96年間，迭經本院裁定施以觀察勒戒及強制戒治之處分
    ，於96年8 月10日停止戒治之處分出監，後戒治於96年9 月
    10日期滿，並由檢察官於同年月28日以96年度戒毒偵字第17
    8 號為不起訴處分，此有臺灣高等法院被告前案紀錄表1 件
    在卷可參，是被告於強制戒治執行完畢後5 年內即再次施用
    毒品，自應依法追訴處罰。
三、核被告所為，係犯毒品危害防制條例第10條第1 項之施用第
    一級毒品罪及同條第2 項之施用第二級毒品罪。被告所犯上
    開2 罪，犯意個別，罪名不同，自應分論併罰。爰審酌被告
    犯後雖終於本院審理中坦承犯行，態度尚可，然前已有觀察
    勒戒及強制戒治之前案紀錄，仍未能戒除毒癮復行施用，暨
    被告其他素行、生活狀況、犯罪情節等一切情狀，併參酌公
    訴檢察官當庭求刑之意見，爰分別量處如主文所示之刑；且
    按依司法院大法官會議於98年6 月19日公布之釋字第662 號
    解釋：「中華民國九十四年二月二日修正公布之現行刑法第
    四十一條第二項，關於數罪併罰，數宣告刑均得易科罰金，
    而定應執行之刑逾六個月者，排除適用同條第一項得易科罰
    金之規定部分，與憲法第二十三條規定有違，並與本院釋字
    第三六六號解釋意旨不符，應自本解釋公布之日起失其效力
    。」，則對於數罪併罰，數宣告刑均得易科罰金，而定應執
    行之刑超過6 個月之案件，依上開兩號解釋意旨，仍得易科
    罰金，是以，另就被告所犯之各罪，各定其易科罰金之折算
    標準，再定其應執行之刑，且諭知易科罰金之折算標準如主
    文所示。
四、末被告此次為警採集尿液，經台灣尖端先進生技醫藥股份有
    限公司檢驗結果，安非他命、甲基安非他命均呈陽性反應，
    此有該公司濫用藥物尿液檢驗報告在卷可稽；查施用安非他
    命後，其尿液不致檢出甲基安非他命陽性反應，而施用甲基
    安非他命後，其尿液可檢出甲基安非他命和其代謝物安非他
    命成分，此有行政院衛生署管制藥品管理局93年11月2 日管
    檢字第0930010499號函可按，是被告尿液經檢驗出甲基安非
    他命陽性部分，係被告施用甲基安非他命所致，而檢驗出安
    非他命陽性部分，雖施用甲基安非他命、安非他命均可檢驗
    出安非他命陽性反應，但如前所述，本件已可認定被告確有
    施用甲基安非他命犯行，且卷內並無其他積極證據證明被告
    另有施用安非他命犯行，參諸國內幾乎都係濫用甲基安非他
    命者，鮮有濫用安非他命者（遲至89年5 月間國內方出現第
    1 次在錠劑中檢驗出安非他命，而非甲基安非他命之案例）
    ，依證據裁判原則，應認前開安非他命陽性反應，仍係被告
    施用甲基安非他命後經代謝作用所致，故雖檢察官認被告所
    施用之毒品為安非他命，且安非他命與甲基安非他命同屬安
    非他命類之中樞神經興奮劑，惟2 者究係不同之第二級毒品
    ，仍應究明並更正之，附此敘明。
據上論斷，應依刑事訴訟法第273 條之1 第1 項、第299 條第1
項前段，毒品危害防制條例第10條第1 項、第2 項，刑法第11條
前段、第51條第5 款、第41條第1 項前段，判決如主文。
本案經檢察官林冠佑到庭執行職務。
中    華    民    國    98    年    7     月    27    日
                  刑事第五庭  法  官  吳勇毅
上正本證明與原本無異。
如不服本判決應於判決送達後10日內向本院提出上訴書狀，並應
敘述具體理由；其未敘述上訴理由者，應於上訴期間屆滿後20
日內向本院補提理由書狀（均須按他造當事人之人數附繕本），
切勿逕送上級法院。
                              書記官  游秀珠
中    華    民    國    98    年    7     月    27    日
附錄本案論罪科刑法條全文：
毒品危害防制條例第10條
施用第一級毒品者，處 6 月以上 5 年以下有期徒刑。
施用第二級毒品者，處 3 年以下有期徒刑。


司法院資訊處製作；財團法人民間司法改革基金會備份。
